臺灣臺中地方法院民事判決
                                    111年度中小字第1665號
原      告  臺灣產物保險股份有限公司台中分公司

法定代理人  廖原益
訴訟代理人  方建閔
被      告  左志培

上列當事人間請求損害賠償事件，本院於中華民國111年5月25日
言詞辯論終結，判決如下：
    主      文
被告應給付原告新台幣壹萬伍仟貳佰柒拾壹元及自民國一一一年
一月二十七日起至清償日止，按週年利率百分之五計算之利息。
原告其餘之訴駁回。
訴訟費用新台幣壹仟元由被告負擔。
本判決原告勝訴部分得假執行。 
    事實及理由
一、被告經合法通知，無正當理由，未於言詞辯論期日到場，核
    無民事訴訟法第386 條各款所列情形，爰依原告聲請，由其
    一造辯論而為判決。
二、原告主張：被告於民國110年6月2日14時21分許，駕駛車牌
    號碼（下同）BGU-2012號自用小客車，沿台中市大里區文心
    南路外側快車道往中投方向行駛，於文心南路1160號前，因
    變換車道不當，致與沿文心南路中線快車道往中投公路方向
    綠燈起步直行之由原告承保訴外人許晉嘉所有並由訴外人朱
    端容所駕駛之ABZ-9896號自用小客車（下稱系爭保車）發生
    碰撞，致系爭保車毀損。被告過失撞損系爭保車，依民法第
    184條第1項及第196條規定，自應負損害賠償責任。玆因原
    告已依保險契約之約定賠付被保險人修復費用共計新台幣（
    下同）2萬3664元，爰依保險法第53條之規定提起本件訴訟
    。訴之聲明：被告應給付原告2萬3664元及自起訴狀繕本送
    達翌日起至清償日止，按週年利率5%計算之利息。
三、原告主張被告於上開時地，駕駛BGU-2012號自用小客車，因
    變換車道不當，與系爭保車發生碰撞，致系爭保車毀損，其
    已依保險契約賠付被保險人修復費用2萬3664元之事實，業
    據其提出台中市政府警察局道路交通事故當事人登記聯單、
    初步分析研判表、現場圖、任意險理賠計算書（理賠用）、
　　估價單、結帳工單、車損照片、電子發票證明聯、行車執照
    為證，並經本院向台中市政府警察局霧峰分局調取本件汽車
    交通事故道路交通事故現場圖、道路交通事故調查報告表、
　　調查紀錄表、酒精測定紀錄表、道路交通事故補充資料表、
　　初步分析研判表、現場照片查閱屬實。被告經合法通知，未
    於言詞辯論期日到場，亦未提出書狀作何聲明或陳述，本院
    依調查證據之結果，堪認原告上開之主張為真實。
四、按因故意或過失，不法侵害他人之權利者，負損害賠償責任，民法第184條第1項前段，定有明文。次按，汽車在同向二車道以上之道路行駛，變換車道時，應讓直行車先行，並注意安全距離，道路交通安全規則第98條第1項第6款，分別定有明文。被告駕車自應注意上述道路交通安全規則，惟被告駕車行經本件車禍肇事地點，變換車道不當，未預防危險之發生，而依當時情形又無不能注意情事，則被告顯有過失已明。而系爭保車因被告之肇事行為，致受有損害，亦如前述。是被告之過失侵權行為與系爭保車受損間即有相當因果關係。 
五、次按，因故意或過失，不法侵害他人之權利者，負損害賠償
    責任；復按不法毀損他人之物者，應向被害人賠償其物因毀
    損所減少之價值，民法第184條第1項前段及第196條，分別
    定有明文。又物被毀損時，被害人依民法第196條規定請求
    物被毀損所減少之價額，得以必要之修復費用為估定之標準
    （最高法院77年5月17日77年度第9次民事庭會議決議參照）
    。本件被告既過失不法毀損系爭保車，已如上述。是揆諸前
    開規定，自應負侵權行為損害賠償責任，則原告以修復金額
    作為賠償金額，自屬有據。又系爭保車之零件修理既係以新
    零件更換被損之舊零件，是依上說明，自應將零件折舊部分
    予以扣除。查系爭保車送修支出修理費合計2萬3664元，其
    中零件費用為9,326元、工資費用為4,500元、烤漆9,838元
    等情，業據原告陳明在卷，並有原告提出之估價單附卷可稽
    。而依行政院所頒「固定資產耐用年數表」及「固定資產折
    舊率表」之規定，小客車之耐用年數為5 年，依定率遞減法
    每年折舊千分之369，其最後1年之折舊額，加歷年折舊累計
    額，其總和不得超過該資產成本原額之10分之9。再參照系
    爭車輛行車執照所示，其上載明該車係於102年1月出廠，直
    至110年6月2日本件事故發生日止，實際使用日數顯已超過5
    年之耐用年數，關於零件折舊部分應受到不得超過10分之9
    之限制，故應以10分之9計算其折舊，以此為計，原告得請
    求之零件修理費為933元【計算式：9,326×（1－9/10）＝933
    ，元以下四捨五入】，再加計工資、烤漆費用，則被告應賠
    償之修理費合計為1萬5271元（計算式：933＋4,500＋9,838＝1
    5,271）。 
六、末按，被保險人因保險人應負保險責任之損失發生，而對於
    第三人有損失賠償請求權者，保險人得於給付賠償金額後，
    代位行使被保險人對於第三人之請求權，但其所請求之數額
    ，以不逾賠償金額為限，保險法第53條第1項規定甚明。又
    損害賠償祇應填補被害人實際損害，保險人代位被害人請求
    損害賠償時，依保險法第53條第1項規定，如其損害額超過
    或等於保險人已給付之賠償金額，固得就其賠償之範圍，代
    位請求賠償，如其損害額小於保險人已給付之賠償金額，則
    保險人所得代位請求者，應祇以該損害額為限，亦經最高法
    院65年台上字第2908號判例闡釋甚明。查本件原告因承保之
    系爭保車遭被告過失不法毀損，固已給付賠償金額2萬3664
    元予被保險人，有任意險理賠計算書（理賠用）附卷可參，
    但因系爭保車實際得請求賠償之修復金額僅2萬3664元，已
    如前述。從而，原告依保險法第53條第1項規定，代位請求
    被告賠償之範圍，亦僅得以該等損害額為限。是原告請求被
    告給付1萬5271元及自起訴狀繕本送達被告翌日（即111年1
    月27日）起至清償日止，按週年利率5%計算之利息，為有理
    由，應予准許，爰為判決如主文第1項所示。逾此範圍之請
    求，即非正當，應予駁回。
七、本件係適用小額程序事件，就原告勝訴所為被告敗訴判決部
    分，爰依職權宣告假執行，並確定其訴訟費用額為1,000 元
    （即裁判費1,000元），由被告負擔。
八、本件原告之訴為一部有理由、一部無理由，依民事訴訟法第
    436條之23、第436條第2項、第385條第1項前段、第79條、
    第436條之19第1項、第436條之20、第392條第2項，判決如
    主文。
中　　華　　民　　國　　111 　年　　6 　　月　　1 　　日
                   臺灣臺中地方法院臺中簡易庭
                                  法  官  陳添喜
以上為正本係照原本作成。
如不服本判決，應於送達後20日內，以判決違背法令為理由，向
本院提出上訴狀並表明上訴理由（上訴理由應表明一、原判決所
違背之法令及其具體內容；二、依訴訟資料可認為原判決有違背
法令之具體事實），如於本判決宣示後送達前提起上訴者，應於
判決送達後20日內補提上訴理由書（須附繕本）。
中　　華　　民　　國　　111 　年　　6 　　月　　1 　　日

                                  書記官  黃舜民